臺灣高等法院臺南分院民事判決　　　　　94年度訴易字第28號
原　　　告　乙○○
訴訟代理人　甲○○
被　　　告　丙○○
　　　　　　丁○○
上列當事人間因侵權行為損害賠償事件，經本院刑事庭於中華民
國九十四年十月三日以九十四年度附民字第七六號刑事附帶民事
訴訟裁定移送前來，本院於九十四年十二月十三日言詞辯論終結
，判決如下：
    主  文
被告應連帶給付原告新臺幣捌拾貳萬玖仟玖佰壹拾伍元整，及自
民國九十四年十二月六日起至清償日止，按年息百分之五計算之
利息。
訴訟費用由被告連帶負擔。
    事  實
甲、原告方面：
一、聲明：求為判決：
  (一)被告應連帶給付原告新臺幣（下同）八十二萬九千九百十五
    元，及自九十四年十二月六日起至清償日止，按年息百分之
    五計算之利息。
  (二)訴訟費用由被告連帶負擔。
二、陳述：
    被告丙○○與丁○○係夫妻，緣丁○○所有之嘉義縣朴子市
　　竹村里鴨母寮四三九巷一六號三層樓房屋及所坐落之朴子市
    ○○○段佳禾小段一三四七之一四號土地，於九十二年二月
    十一日經臺灣嘉義地方法院（下稱嘉義地院）民事執行處執
    行拍賣程序，由原告乙○○拍定買受取得所有權，並於同年
    月十八日取得嘉義地院核發之不動產權利移轉證書，同年三
    月五日完成該不動產之所有權移轉登記。詎被告丙○○、丁
    ○○於拍定後，因向原告乙○○之母甲○○要求買回及索求
    高額搬遷費遭拒，竟共同故意於九十二年五月十四日至同年
    六月二十三日間，自行或僱用不詳姓名之成年人毀棄、損壞
    ：(一)一樓大門玻璃破裂損壞、門栓固定脫落損壞，樓梯扶手
    毀棄；地板磁磚、牆壁磁磚多處破裂損壞，浴室洗臉檯、馬
    桶破裂並遭灌入水泥毀棄，廚房流理臺遭損壞。(二)二樓樓梯
    扶手、浴室馬桶、洗臉檯均已毀棄。二樓主臥室內浴室洗臉
    檯遭毀棄、馬桶遭灌水泥遭毀棄，二樓二間臥房木質地板、
    木門均遭鋸割毀棄。(三)二樓通往三樓樓梯扶手遭鋸斷毀棄。
    (四)各層樓之電路基座均遭挖除毀棄；水管均遭水泥封住毀棄
    。致生損害原告之財產權。上開遭被告損壞之物品經估價，
    其恢復原狀之費用為八十二萬九千九百一十五元，爰依民法
    第一百八十四條、第一百八十五條、第一百九十六條侵權行
    為損害賠償請求權，請求被告二人連帶賠償八十二萬九千九
    百一十五元及其法定利息。
三、證據：提出估價單影本四紙為證。
乙、被告方面：
    始終未到庭亦未出具書狀，故無聲明及陳述可供記載。
丙、本院依職權調閱臺灣嘉義地方法院檢察署九十二年度發查字
    第七四五號偵查卷、九十三年度他字第一四四號偵查卷、臺
    灣嘉義地方法院九十四年度易字第三八號刑事卷及本院九十
    四年度上易字第二八八號刑事卷共四宗。
    理  由
壹、程序方面：
    本件被告丙○○及丁○○經合法通知，無正當理由未於言詞
    辯論期日到場，核無民事訴訟法第三百八十六條所列各款情
    形，爰依原告之聲請，由其一造辯論而為判決。
貳、實體方面：
一、本件原告主張：
    被告丙○○與丁○○因原告拍定取得被告丁○○所有之嘉義
    縣朴子市竹村里鴨母寮四三九巷一六號三層樓房屋及所坐落
    之朴子市○○○段佳禾小段一三四七之一四號土地後，向原
    告乙○○之母甲○○要求買回及索求高額搬遷費遭拒，共同
    於九十二年五月十四日至同年六月二十三日間，自行或僱用
    不詳姓名之成年人毀棄、損壞，上開房屋內之設備，致生損
    害原告之財產權。上開遭被告損壞之物品經估價，其恢復原
    狀之費用為八十二萬九千九百一十五元，爰依侵權行為法律
    關係，請求被告二人連帶賠償八十二萬九千九百一十五元及
    其法定利息等情。
二、原告主張前開人毀棄、損壞，上開房屋內之設備發生經過等
    事實，業據其聲明引用本院九十四年度上易字第二八八號被
    告二人涉犯毀損案件卷證資料為證，核與本院依職權調取臺
    灣嘉義地方法院檢察署九十二年度發查字第七四五號偵查卷
    、九十三年度他字第一四四號偵查卷、臺灣嘉義地方法院九
    十四年度易字第三八號刑事卷及本院九十四年度上易字第二
    八八號刑事卷，查閱屬實，而被告二人經合法通知，既不到
    庭爭執，亦未提出書狀作何聲明或陳述，綜上調查證據之結
    果，堪信原告之主張為真實。按被告二人就上開侵權行為之
    發生既應負責，則原告依民法第一百八十四條、第一百八十
    五條之共同侵權行為法律關係，請求被告連帶負損害賠償之
    責，自屬有據。
三、按「負損害賠償責任者，除法律另有規定或契約另有訂定外
    ，應回復他方損害發生前之原狀。」「第一項前情形，債權
    人得請求支付回復原狀所必要之費用以代回復原狀。」民法
    第二百十三條第一項、第三項定有明文。查原告主張所受損
    害所須負擔回復原狀之費用為八十二萬九千九百一十五元，
    業據其提出估價單影本四紙為證，被告二人經合法通知，既
    不到庭爭執，亦未提出書狀作何聲明或陳述，堪信原告之主
    張為真實。是則原告請求被告應連帶給付八十二萬九千九百
    一十五元，為有理由，應予准許。按給付無確定期限者，債
    務人於債權人得請求給付時，經其催告而未為給付，自受催
    告時起，負遲延責任。其經債權人起訴而送達訴狀，或依督
    促程序送達支付命令，或為其他相類之行為者，與催告有同
    一之效力；民法第二百二十九條第二項定有明文；又遲延之
    債務，以支付金錢為標的者，債權人得請求依法定利率計算
    之遲延利息。但約定利率較高者，仍從其約定利率；而應付
    利息之債務，其利率未經約定，亦無法律可據者，週年利率
    為百分之五；亦為同法第二百三十三條第一項及第二百零三
    條所明定。查本件原告請求被告二人連帶給付之金額，並未
    定有給付期限，原告亦未催告被告二人為本件給付，且未約
    定利率，依上開規定，本件原告請求被告二人連帶給付之遲
    延利息，應自民事起訴狀繕本送達被告二人之翌日起，按週
    年利率百分之五計算之利息，始為合法。準此，本件原告之
    民事起訴狀繕本係於九十四年七月二十五日寄存送達於被告
    丁○○戶籍地之轄區派出所即嘉義市警察局第一分局長榮派
    出所，有本院送達證書一紙在卷可憑（見本院附民卷第一六
    頁），送達於被告丙○○則為九十四年九月十一日（見本院
    附民卷第一九頁），則原告請求被告給付之遲延利息，於被
    告丁○○部分自九十四年八月四日起、於被告丙○○部分自
    九十四年九月十二日起，惟原告自願減縮自九十四年十二月
    六日起算，自無不合，則原告依此請求至清償日止，按週年
    利率百分之五計算利息，未逾上開範圍，為有理由，應予准
    許。
四、從而，原告本於民法第一百八十四條第一項、第一百八十五
    條第一項之侵權行為之法律關係，訴請被告等連帶給付八十
    二萬九千九百一十五元及其上開法定遲延利息，洵屬有據，
    應予准許。
五、據上論結，本件原告之訴為有理由，依民事訴訟法第三百八
    十五條第一項前段、第八十五條第二項，判決如主文。
中　　華　　民　　國　　94　　年　　12　　月　　27    日
                  民事第三庭  審判長法　官  陳光秀
　　　　　　　　　　　      　　　　法　官  曾平杉
　　　　　　　　　　　      　　　　法　官  徐宏志
上為正本係照原本作成。
不得上訴。
中　　華　　民　　國　　94　　年　　12　　月　　28    日
                                    書記官　吳銘添
                                                Ｊ
